---
title: "Zoneamento Socioeconômico-Ecológico do Estado de Rondônia"
output: html_document
---

```{r setup, include=FALSE}
knitr::opts_chunk$set(eval = FALSE)
library(glue)
library(magrittr)
library(dplyr)
library(sp)
library(stringr)
library(mapview)
source('helper.R')
dir <- "../data/raw/ctb0032/disco 16/SIGTERON/SOTERON/"
```

## Tabela ctb0032-observacao

```{r}
sdbsite <- glue("{dir}sdbsite.csv") %>% read.csv(stringsAsFactors = FALSE)
colnames(sdbsite)[c(1, 14, 15)] <- c("observacao_id", "coord_y", "coord_x")
sdbsite$coord_x <- gsub("W", "", sdbsite$coord_x)
sdbsite$coord_x <- gsub(" ", "", sdbsite$coord_x) %>% as.numeric()
sdbsite$coord_y <- gsub("S", "", sdbsite$coord_y) %>% as.numeric()
```

Duas observações estão localizadas fora dos limites do estado. Parece ter havido erro na digitação, com 
62 sendo substituído por 52.

```{r}
id <- grep("^52", sdbsite$coord_x)
sdbsite$coord_x[id] <- gsub("52", "62", sdbsite$coord_x[id]) %>% as.numeric()
sdbsite$observacao_id[id]
```

As coordenadas são geográfica e estão organizadas em cadeias de caracteres. É preciso separá-las para 
calcular a coordenada em graus.

```{r}
y <- lapply(sdbsite$coord_y, splitString)
y <- do.call(rbind, y)
y <- apply(y, 2, as.numeric)
sdbsite$coord_y <- -1 * (y[, 1] + y[, 2] / 60 + y[, 3] / 3600)
x <- lapply(sdbsite$coord_x, splitString)
x <- do.call(rbind, x)
x <- apply(x, 2, as.numeric)
sdbsite$coord_x <- -1 * (x[, 1] + x[, 2] / 60 + x[, 3] / 3600)
```

Parece não haver informações sobre o sistema de referência de coordenadas, motivo pelo qual adota-se o
WGS84.

```{r}
coordinates(sdbsite) <- ~ coord_x + coord_y
proj4string(sdbsite) <- CRS("+proj=longlat +ellps=WGS84")
mapview(sdbsite, "observacao_id")
```

```{r}
write.table(
  sdbsite, file = "../data/raw/ctb0032/ctb0032-observacao.csv", dec = ",", row.names = FALSE, sep = "\t")
```

## Tabela ctb0032-camada

Todas as observações de `sdbsite` possuem camadas em `sdbhoriz`.

```{r}
sdbhoriz <- glue("{dir}sdbhoriz.csv") %>% read.csv(stringsAsFactors = FALSE)
colnames(sdbhoriz)[1:5] <- c("observacao_id", "camada_numero", "camada_nome", "profund_sup", "profund_inf")
all(match(unique(sdbhoriz$observacao_id), unique(sdbsite$observacao_id)))
```

```{r}
write.table(
  sdbhoriz, file = "../data/raw/ctb0032/ctb0032-camada.csv", dec = ",", row.names = FALSE, sep = "\t")
```

